【裁判字號】    97,訴,870
【裁判日期】    971117
【裁判案由】    強盜
【裁判全文】
臺灣高雄地方法院刑事裁定               97年度訴字第870號
聲  請  人
即  被  告  甲○○
指定辯護人  本院公設辯護人  丁○○
聲  請  人
即  被  告  乙○○
選任辯護人  唐國盛律師
聲  請  人
即  被  告  丙○○
選任辯護人  林石猛律師
            黃致穎律師
上列被告等因強盜案件，聲請具保停止羈押，暨本院依職權裁定
如下：
    主  文
甲○○、乙○○、丙○○均自民國玖拾柒年拾壹月貳拾壹日起延
長羈押貳月。
甲○○、乙○○、丙○○具保停止羈押之聲請均駁回。
    理  由
一、被告甲○○、乙○○、丙○○因強盜案件，前經本院訊問後
    ，認為被告3 人涉犯刑法第330 條第1 項而有同法第321 條
    第1 項第3 款、第4 款情形之攜帶凶器、結夥3 人以上強盜
    罪嫌重大，所犯為最輕本刑為5 年以上有期徒刑之罪，非予
    羈押，顯難進行審判，有羈押之必要，依刑事訴訟法第101
    條第1 項第3 款規定，於民國97年4 月21日執行羈押，嗣經
    裁定自97年7 月21日起延長羈押2 月，再經裁定自97年9 月
    21日起延長羈押2 月。
二、聲請意旨略以：
  (一)被告甲○○聲請意旨略以：伊有口腔疾病，請求交保治療云
    云，辯護人則以：羈押原因是否存在，尚有疑問，不能以重
    罪為由羈押被告甲○○，為此請求准予被告甲○○具保停止
    羈押云云。
  (二)被告乙○○聲請意旨略以：伊自97年3 月羈押至今，家中有
    諸多事情尚未處理，伊祖母中風，家裡經濟狀況不好，僅伊
    出嫁之姐姐在照顧祖母云云；辯護人則以：被告甲○○未參
    與全部犯罪事實，亦不在強盜既遂之現場，是否構成結夥3
    人以上強盜，被害人戊○○是否已達不能抗拒之程度，均有
    疑義，本案應不成立強盜罪，沒有以強盜罪羈押之理由，為
    此請求准予被告乙○○具保停止羈押云云。
  (三)被告丙○○聲請意旨略以：家裡需要伊照顧，伊之車貸未繳
    款，有人會催繳車貸，伊姐無法處理云云；辯護人則以：本
    案證人已訊問完畢，被告丙○○有固定住居所，並無逃亡之
    虞，本案是否成立強盜罪尚有疑義，羈押原因不存在，為此
    請求准予被告丙○○具保停止羈押云云。
三、按被告及得為其輔佐人之人或辯護人，得隨時具保，向法院
    聲請停止羈押，刑事訴訟法第110 條第1 項固有明文，然法
    院准許具保停止羈押之聲請，其要件應以被告雖有刑事訴訟
    法第101 條第1 項各款或第101 條之1 第1 項所示之羈押原
    因，但已無羈押之必要；或另有同法第114 條各款所示之情
    形，始得為之。倘被告猶具刑事訴訟法第101 條第1 項各款
    或第101 條之1 第1 項所示之羈押原因，且有羈押之必要，
    此外復查無同法第114 條各款所示不得駁回具保聲請停止羈
    押之情形者，法院即不應准許具保停止羈押，合先敘明。又
    羈押之目的在保全刑事偵查、審判及執行之進行，確保刑事
    偵查及審判機關得以依法從事犯罪事實之調查與認定，被告
    經法官訊問後，認為犯罪嫌疑重大，且該當於刑事訴訟法第
    101 條第1 項或第101 條之1 第1 項所定情形之一，並有羈
    押之必要性者，即得依法予以羈押。經查：
  (一)被告甲○○、乙○○、丙○○共同涉犯強盜等罪嫌，業據被
    告3 人於警詢、偵查中坦承部分事實，並有被害人戊○○於
    警詢、偵查中證述在卷，佐以扣案打火機1 個、火旺噴燈瓦
    斯罐、雙節鐵棍1 支、斧頭1 支、通聯紀錄、車行紀錄查詢
    、國道收費站監視器翻拍照片、國泰人壽高雄市行政中心監
    視器翻拍照片、南區郵政總局翻拍相片、中國信託商業銀行
    監視器翻拍照片等物，足認被告3 人共同涉犯攜帶兇器、結
    夥3 人以上強盜罪嫌疑重大，而被告3 人所涉犯刑法第330
    條第1 項而有同法第321 條第1 項第3 款、第4 款情形之攜
    帶凶器、結夥3 人以上強盜罪嫌重大，所犯為最輕本刑5 年
    以上有期徒刑之罪，而有羈押之原因，且因被告3 人於本院
    翻異前詞，致本案犯罪事實仍有諸多晦暗不明之處，尚待審
    判程序釐清，雖證人戊○○業經本院行交互詰問程序完畢，
    惟本院審判程序尚未終結，仍有保全被告以使審判程序得以
    順利進行之必要，前開羈押之原因及必要性依舊存在，且具
    保、責付或限制住居等強制處分，均不足以代替羈押，非予
    羈押，顯難進行審判或執行，而仍有羈押之必要，應自97年
    9 月21日起，再延長羈押2 月。
  (二)被告甲○○固患有口腔疾病，惟前經臺灣高雄看守所醫師評
    估：目前生命徵象穩定，能自理生活，該所將依醫囑安排外
    醫診治並妥適照護等情，有臺灣高雄看守所97年7 月13日高
    所衛字第0979002489號函及被告在所期間97年6 月2 日財團
    法人義大醫院診斷證明書在卷為憑，故尚難認被告甲○○有
    刑事訴訟法第114 條第3 款所定「現罹疾病，非保外治療顯
    難痊癒者」之情形。
  (三)至於被告乙○○、丙○○所述需照顧祖母、處理家務等情，
    均不影響其2 人羈押之原因及必要性，其2 人以此為由聲請
    具保停止羈押，難謂正當。
  (四)又被告3 人之辯護人雖均以被告3 人是否成立結夥3 人以上
    強盜罪或強盜罪尚有疑義，謂被告3 人之羈押原因不存在云
    云。惟法院關於羈押原因之判斷，尚不適用訴訟上之嚴格證
    明原則，應僅就卷證資料做形式審查，並適用自由證明程序
    ，並不要求至無合理懷疑確信程度，僅需就卷證資料為形式
    審查，探其是否已可足使法官對被告犯行產生「很有可能如
    此」之心證程度即可。如前所述，本院依前揭事證綜合判斷
    ，認被告3 人涉犯攜帶兇器、結夥3 人以上強盜罪，犯罪嫌
    疑重大，被告3 人之辯護人上開辯解，係屬被告3 人罪名之
    認定，尚須經審判之嚴格證明程序始能判斷，與羈押原因之
    判斷尚屬有間，亦難謂正當。
  (五)綜上所述，本件被告甲○○、乙○○、丙○○羈押之原因及
    必要性均尚未消滅，本件復查無刑事訴訟法第107 條至第10
    9 條所示法定羈押原因消滅之情形，亦無同法第114 條各款
    所定情形，從而，被告3 人聲請具保停止羈押均無理由，應
    予駁回。
四、爰依刑事訴訟法第108 條第1 項、第2 項、第101 條第1項
    第3 款及第121條第1項，裁定如主文。
中    華    民    國    97    年    11    月    17    日
                  刑事第八庭  審判長法  官  李璧君
                                    法  官  曾仁勇
                                    法  官  曾鈴
以上正本證明與原本無異。
如不服本裁定，應於收受送達後5 日內向本院提出抗告狀。
中    華    民    國    97    年    11    月    17    日
                                    書記官  曾秀鳳


司法院資訊處製作；財團法人民間司法改革基金會備份。
